【裁判字號】    89,訴,402
【裁判日期】    890913
【裁判案由】    違反槍砲彈藥刀械管制條例
【裁判全文】
臺灣屏東地方法院刑事判決                          八十九年度訴字第四二號
    公  訴  人  臺灣屏東地方法院檢察署檢察官
    被      告  甲○○
右被告因違反槍砲彈藥刀械管制條例案件，經檢察官提起公訴（八十九年度偵字第二
九五一號），本院判決如左：
     主  文
甲○○未經許可持有持有可發射子彈具有殺傷力之改造手槍，累犯，處有期徒刑參年
，併科罰金新台幣拾萬元，罰金如易服勞役，以參佰元即新台幣玖佰元折算壹日。扣
案之改造仿奧地利ＧＬＯＣＫ廠製十七型半自動手槍壹把（槍枝管制編號00000
00000號）、土造子彈貳顆、制式子彈陸顆均沒收。
     事  實
一、甲○○前曾因違反槍砲彈藥刀械管制條例、麻醉藥品管理條例、竊盜等案件，分
    別經法院判處有期徒刑在案，其最後並因違反麻醉藥品管理條例案件經法院判處
    有期徒刑十月確定，於民國七十九年七月六日執行完畢，仍不知警惕。於民國八
    十三年三月間，在其妹婿鍾源峰（已死亡）在屏東縣潮州鎮家中，取得具殺傷力
    仿奧地利ＧＬＯＣＫ廠製十七型口徑九ｍｍ之半自動手槍仿造手槍一把（槍枝管
    制編號0000000000號）（含彈匣一個），及供上述手槍用具殺傷力土
    造子彈四顆、制式子彈八顆，其即基於持有上開槍彈之犯意，而未經許可無故持
    有上開槍彈，嗣於八十七年四月十五凌晨二時三十分許，在屏東縣新埤鄉○○路
    二十四號為警查獲並扣得上開具殺傷力仿半自動手槍改造手槍一把（含彈匣）及
    供上述手槍用具殺傷力土造子彈四顆、制式子彈八顆。
二、案經屏東縣警察局屏東分局報請台灣屏東地方法院檢察署檢察官偵查起訴。
    理  由
一、右揭事實業據被告先後於警、偵訊及本院審理時供承不諱，且查獲之具殺傷力仿
    奧地利ＧＬＯＣＫ廠製十七型，口徑九ｍｍ之半自動手槍仿造手槍一把（槍枝管
    制編號0000000000號）（含彈匣一個），機械性能良好，具發射子彈
    之功能，認具殺傷力，供上述手槍用具殺傷力土造子彈四顆（經拆解貳顆）、制
    式子彈八顆（經試射貳顆），均認具殺傷力，此經內政部警政署刑事警察局鑑驗
    明確，有該局八十七年五月七日刑鑑字第二九九三八號鑑驗通知書在卷足稽，並
    扣得上開具殺傷力仿半自動手槍改造手槍一把及供上述手槍用具殺傷力土造子彈
    四顆、制式子彈八顆。復有扣案之仿半自動手槍改造手槍一把（含彈匣）及供上
    述手槍用具殺傷力土造子彈四顆、制式子彈八顆足資佐證，事證明確，被告犯行
    堪足認定。
二、核被告所為，係犯槍砲彈藥刀械管制條例第十一條第四項未經許可，持有可發射
    子彈具有殺傷力之改造手槍罪及同法第十二條第四項未經許可持有子彈罪。其一
    行為觸犯上開二罪名，應依刑法第五十五條想像競合犯之規定，從一重之未經許
    可，持有可發射子彈具有殺傷力之改造手槍罪處斷。被告曾因違反麻醉藥品管理
    條例案件，經法院判處有期徒刑十月，於民國七十九年七月六日執行完畢，，有
    本院被告全國前案紀錄表在卷可按，五年以內再犯有期徒刑以上之本罪，為累犯
    ，應依法加重其刑。爰審酌被告前有違反槍砲彈藥刀械管制條例、麻醉藥品管理
    條例、竊盜等前科，有前揭前案紀錄表在卷為憑，其素行不良、擁槍自重，危害
    社會治安，猶不知悔改，再為本件持有改造手槍之犯行，顯無悔意，惡性非輕，
    惟犯罪後尚能坦承犯行之態度等一切情狀，量處如主文所示之刑，罰金刑部分併
    諭知易服勞役之折算標準。
三、另按，槍砲彈藥刀械管制條例第十九條第一項雖規定犯第十一條非法持有改造手
    槍之罪，經判處有期徒刑者，應於刑之執行完畢或赦免後，令入勞動場所強制工
    作，其期間為三年，惟大法官會議於八十七年十二月十八日作成釋字第四七一號
    解釋，認為不問行為人有無必要，一律宣付強制工作三年，不合憲法第二十三條
    所定之比例原則，應自該解釋公佈之日起不予適用，是以，犯槍砲彈藥刀械管制
    條例第十九條所列各罪，仍須依個案情節，符合比例原則才能宣告保安處分，至
    不符合比例原則而應宣告保安處分者，則仍應由法院審酌刑法第九十條第一項規
    定之要件，依職權決定是否予以宣告三年以下強制工作處分。本院查被告持有扣
    案之改造手槍一把，其情節較一般持有大量或火力強大槍彈之情節，顯然較輕，
    且無證據足認被告持有該手槍期間曾使用該手槍，是雖然其前亦有違反槍砲彈藥
    刀械管制條例之前科，惟本院審酌其無故持有改造手槍之情節，認為尚無庸予以
    強制工作以資矯正，爰依大法官會議第四七一號解釋意旨，認為不宜宣告強制工
    作，併予敘明。
四、至扣案之具殺傷力仿奧地利ＧＬＯＣＫ廠製十七型口徑九ｍｍ之半自動手槍仿造
    手槍一把（槍枝管制編號0000000000號）（含彈匣一個），具殺傷力
    土造子彈二顆、制式子彈六顆，均為違禁物，應依刑法第三十八條第一項第一款
    之規定宣告沒收之。至經鑑驗拆解、試射之子彈四顆，因已不具殺傷力，失其為
    槍砲彈藥刀械管制條例所管制之彈藥性質，自無庸宣告沒收之，併予指明。
據上論斷，應依刑事訴訟法第二百九十九條第一項前段，槍砲彈藥刀械管制條例第十
一條第四項、第十二條第四項，刑法第十一條前段、第五十五條、第四十七條、第四
十二條第二項、第三十八條第一項第一款，罰金罰鍰提高標準條例第二條，現行法規
所定貨幣折算新台幣條例第二條，判決如主文。
本案經檢察官蔡榮龍到庭執行職務。
中      華      民      國      八十九      年    九    月     十三     日
                                      臺灣屏東地方法院刑事第一庭
                                          審判長 潘正屏
                                          法  官 包梅真
                                          法  官 郭書豪
右正本證明與原本無異。
對於本判決如有不服應於收受送達後十日內向本院提出上訴書狀上訴於台灣高等法院
高雄分院並按他造當事人之人數附具繕本。
                                          書記官 潘豐益
中      華      民      國      八十九      年    九    月     十三    日
附錄法條
槍砲彈藥刀械管制條例第十一條
未經許可，製造、販賣或運輸第四條第一款所稱其他可發射金屬或子彈具
有殺傷力之各式槍砲者，處五年以上有期徒刑，併科新台幣一千萬元以下
罰金。
未經許可，轉讓、出租或出借前項所列槍砲者，處三年以上十年以下有期
徒刑，併科新台幣七百萬元以下罰金。
意圖供自己或他人犯罪之用，而犯前二項之罪者，處無期徒刑或七年以上
有期徒刑，併科新台幣一千萬以下罰金。
未經許可，持有、寄藏或意圖販賣而陳列第一項所列槍枝者，處一年以上
七年以下有期徒刑，併科新台幣七百萬元以下罰金。
第一項至第三項之未遂犯罰之。
槍砲彈藥刀械管制條例第十二條
未經許可，製造、販賣或運輸子彈者，處一年以上七年以下有期徒刑，併
科新台幣五百萬元以下罰金。
未經許可，轉讓、出租或出借子彈者，處六月以上五年以下有期徒刑，併
科新台幣三百萬元以下罰金。
意圖供自己或他人犯罪之用，而犯前二項之罪者，處三年以上十年以下有
期徒刑，併科新台幣七百萬元以下罰金。
未經許可，持有、寄藏或意圖販賣而陳列子彈者，處五年以下有期徒刑，
併科新台幣三百萬元以下罰金。
第一項至第三項之未遂犯罰之。


司法院資訊處製作；財團法人民間司法改革基金會備份。
